【裁判字號】    95,沙交簡上,671
【裁判日期】    951025
【裁判案由】    公共危險
【裁判全文】
臺灣臺中地方法院刑事判決         95年度沙交簡上字第671號
上  訴  人  臺灣臺中地方法院檢察署檢察官
被      告  甲○○
上列上訴人因被告公共危險案件，不服本院沙鹿簡易庭中華民國
95年8月24日95年度沙交簡字第349號第一審刑事簡易判決（聲請
簡易判決處刑案號：95年度速偵字第2935號），提起上訴，本院
管轄之第二審合議庭判決如下︰
    主    文
上訴駁回。
    事    實
一、甲○○自民國九十五年七月三十日凌晨二時起至同日凌晨二
    時四十五分止，在苗栗縣苑裡鎮「金鑽KTV」內，飲用啤酒
    五瓶後，呼氣酒精測試濃度每公升達Ｏ．七三毫克以上，已
    不能安全駕駛動力交通工具，仍同日凌晨三時許，駕駛車牌
    號碼九九七八─ＪＴ號自用小客車，自「金鑽KTV」上址出
    發，欲前往臺中縣大甲鎮。嗣於同日凌晨三時十五分，行經
    臺中縣大甲鎮○○路、幼獅路口時，因不勝酒力，駕駛車輛
    忽快忽慢，為警攔停，於同日凌晨三時四十五分測得其呼氣
    酒精測試濃度為每公升Ｏ．七三毫克，而查獲上情。
二、案經臺中縣警察局大甲分局報告臺灣臺中地方法院檢察署檢
    察官偵查聲請簡易判決處刑。
    理    由
一、上開如何因飲酒而不能安全駕駛動力交通工具之犯罪事實，
    業據被告甲○○迭於偵查中及本院審理時坦承不諱，並有臺
    中縣警察局道路交通事故當事人酒精測定紀錄表、刑法第一
    百八十五條之三案件測試觀察紀錄表、臺中縣警察局舉發違
    反道路交通管理事件通知單、車籍查詢─基本資料詳細畫面
    各一份附卷可稽，足徵被告前開自白與事實相符。事證明確
    ，被告上開犯行，洵堪認定，應予依法論科。
二、核被告所為，係犯刑法第一百八十五條之三服用酒類不能安
    全駕駛動力交通工具而駕駛罪。原審以被告罪證明確，適用
    刑法第一百八十五條之三、第四十一條第一項前段，刑法施
    行法第一條之一等規定，並審酌被告犯罪之動機、目的、所
    生之危害、犯罪後之態度等一切情狀，量處拘役三十日，並
    諭知易科罰金之折算標準，經核原審認事用法及量刑均無不
    當，應予維持。檢察官雖以被告酒後駕車經測得其呼氣酒精
    測試濃度達每公升Ｏ．七三毫克，遠超出法務部頒訂之每公
    升Ｏ．五五毫克標準，犯罪情節非輕微，再斟酌依道路交通
    管理處罰條例第三十五條第一款規定，酒精濃度超過規定標
    準（標準值為每公升Ｏ．二五毫克），最高可處以六萬元以
    下之罰鍰，又依現行行政罰法第二十六條第一項規定，刑事
    法律之處罰優先於行政裁罰（一事不兩罰），故刑事法律之
    處罰，自應考量行政機關對此行為之裁罰範圍，自應處以較
    之前為重之刑，俾其重視刑罰而生戒心，以杜再犯及確保其
    自身及他人之安全，原審判處被告拘役三十日，顯然輕於行
    政罰鍰，而有未當為由，提起上訴。然按量刑之輕重，係事
    實審法院得依職權自由裁量之事項，茍已斟酌刑法第五十七
    條各款所列情狀而未逾越法定刑度，則不得遽指為違法；又
    刑罰之量定屬法院自由裁量之職權行使，但仍應審酌刑法第
    五十七條所列各款事由及一切情狀，為酌量輕重之標準，並
    非漫無限制，在同一犯罪事實與情節，如別無其他加重或減
    輕之原因，下級法院量定之刑，亦無過重或失輕之不當情形
    ，則上級法院對於下級法院之職權行使，原則上應予尊重。
    原審審酌被告之酒醉程度，仍駕駛前開自用小客車，對往來
    人車安全造成相當之危險，惟並未造成其他用路人損害等一
    切情狀，於法定刑度內量處被告拘役三十日，並諭知易科罰
    金之折算標準，難謂有何違法失當之處。又被告酒後駕車尚
    無肇事，且於犯後迭於偵查及本院審理時坦承犯行並深表悔
    悟，顯見被告確有悔意，堪信原審對其量處拘役三十日，已
    足達於遏阻其再犯之目的。再者，刑事罰與行政罰在本質上
    本有不同，即難徒以刑事罰之罰金金額與行政罰鍰之金額相
    互比較，作為原審判決量刑過輕之依據。原審量刑尚無裁量
    權濫用、過重或失輕之不當或違法之處，上訴意旨指摘原判
    決量刑失輕有所不當，並無理由，應予駁回。
據上論斷，應依刑事訴訟法第四百五十五條之一第一項、第三項
、第三百六十八條，判決如主文。
本案經檢察官乙○○到庭執行職務。
中    華    民    國    95    年    10    月    25    日
                      臺灣臺中地方法院刑事第11庭
                            審判長法  官  吳進發
                                  法  官  莊嘉蕙
                                  法  官  丁智慧
上正本證明與原本無異。
不得上訴。
                                  書記官  陳淑華
中    華    民    國    95    年    10    月    25    日
附錄論罪科刑法條全文：
刑法第185條之3
服用毒品、麻醉藥品、酒類或其他相類之物，不能安全駕駛動力
交通工具而駕駛者，處1年以下有期徒刑、拘役或3萬元以下罰金
。


司法院資訊處製作；財團法人民間司法改革基金會備份。
